臺灣彰化地方法院刑事判決　　　　　　　 96年度訴字第386號
公　訴　人　臺灣彰化地方法院檢察署檢察官
被　　　告　甲○○
　　　　　　　　　　（另案於台灣彰化監獄彰化分監執行中）
上列被告因毒品危害防制條例案件，經檢察官提起公訴（96年度
毒偵字第713號），本院依簡式審判程序判決如下：
    主  文
甲○○施用第一級毒品，累犯，處有期徒刑柒月。扣案之第一級
毒品海洛因壹包（淨重零點零貳公克），沒收銷燬之。
    事  實
一、甲○○前因施用毒品案件，經臺灣高等法院臺中分院以93年
    度上訴字第1773號判決判處有期徒刑1年4月確定，入監執行
    ，於民國95年4月6日假釋付保護管束，後因撤銷假釋，入監
    執行殘刑，於95年9月14日執行完畢。另因施用毒品案件，
    經本院裁定送強制戒治，於90年10月29日執行完畢釋放。又
    因施用毒品案件，經臺灣高等法院臺中分院以95年度上訴字
    第2986號判決分別判處有期徒刑各9月，應執行有期徒刑1年
    4月，於96年2月2日確定，現正執行中。詎仍不知戒除毒癮
    ，復於前次強制戒治執行完畢釋放後5年內，基於施用第一
    級毒品海洛因之犯意，於95年10月20日8時許，在其位於彰
    化縣員林鎮○○路151號之住處，施用海洛因1次。嗣為警於
    95年10月20日11時55分許查獲，並當場扣得海洛因1包（淨
    重0.02公克）。
二、案經彰化縣警察局員林分局移送臺灣彰化地方法院檢察署檢
    察官偵查起訴。
    理  由
一、據以論罪之證據名稱：
    （一）毒品初步檢驗報告單、詮昕科技股份有限公司濫用藥
          物尿液檢驗報告單、彰化縣警察局彰化分局委託檢驗
          尿液代號與真實姓名對照認證單各1紙。
    （二）扣案之海洛因1包（淨重0.02公克）。
    （三）法務部調查局鑑定通知書1紙。
    （四）被告在警詢、偵訊時及本院審理時之自白。
二、核被告所為，係犯毒品危害防制條例第10條第1項之施用第
    一級毒品罪。被告為施用毒品而持有第一級毒品，其持有之
    低度行為應為施用之高度行為所吸收，不另論罪。被告有如
    事實欄所載之犯罪科刑執行情形，有台灣高等法院被告全國
    前案紀錄表在卷可按，其受有期徒刑之執行完畢後，5年以
    內故意再犯本件有期徒刑以上之罪，為累犯，依刑法第47條
    第1項之規定加重其刑。爰審酌被告曾多次施用毒品，最後
    一次施用第一級毒品即經本院分別判處有期徒刑各9月，已
    如前述，仍未能戒除毒癮，無視於毒品對於自身健康之戕害
    ，惟犯後坦承犯行，並明確指證上游販賣毒品之人，有檢察
    官補充理由書1紙在卷可參，雖因販賣毒品案件調查需時較
    久，尚未因而破獲，然被告確有悔意，犯後態度良好等一切
    情狀，量處如主文所示之刑。扣案之海洛因1包，淨重0.02
    公克，依毒品危害防制條例第18條第1項前段規定沒收銷燬
    之。
三、至公訴人起訴書所稱被告於95年10月20日為警採尿前一星期
    起至95年10月20日8時許該次施用前止，在其住處有多次施
    用第一級毒品海洛因之犯行，認被告所為係集合犯等語。惟
    「集合犯」之態樣，係依一般社會通念，特定犯罪行為具有
    反覆實施之特性，而立法者於制定刑罰法律之初，亦已認知
    該種行為類型之反覆性，有意藉由法條中客觀構成要件之行
    為要素，涵括上開具有反覆實施特性之數個犯罪行為，僅受
    一次刑法之評價；然施用毒品犯罪，或為零星偶一之施用，
    自難認立法者於制定刑罰法律之初，已認知該種行為類型之
    反覆性，且有意藉由法條中客觀構成要件之行為要素，涵括
    上開具有反覆實施特性之數個犯罪行為。是多次施用毒品犯
    罪之行為，尚難論以「集合犯」。復按被告之自白，不得作
    為有罪判決之唯一證據，仍應調查其他必要之證據，以察其
    是否與事實相符，刑事訴訟法第156條第2項定有明文。查起
    訴書所指此部分之犯行，除被告之自白外，既無尿液檢驗報
    告可供本院查核，亦無其他證據足以證明，尚難僅憑被告之
    自白遽認被告確有此部份之犯行。惟依公訴意旨認此部分與
    前開有罪部分有集合犯之實質上一罪關係，爰不另為無罪之
    諭知，併此敘明。
四、檢察官另以96年度毒偵字第1307號、第1800號併辦意旨書，
    就被告於96年2月13日8時許及96年3月14為警採尿前3日內某
    時，分別在其住處及不詳地點，各施用海洛因1次之犯行，
    認被告此部分與前開起訴部分具有集合犯之實質上一罪關係
    ，請求併予審理等語。惟查，施用毒品犯罪尚難認係集合犯
    ，已如前述，是被告於上開時地所為施用海洛因犯行，與本
    院前開論罪科刑部分，並無實質上一罪關係。從而，此部分
    非起訴效力所及，無從併辦，應退回檢察官為妥適處理，附
    予敘明。
據上論斷，依刑事訴訟法第273條之1第1項、第299條第1項前段
，毒品危害防制條例第10條第1項、第18條第1項前段，刑法第11
條前段、第47條第1項，判決如主文。
本案經檢察官洪英丰到庭執行職務
中　　華　　民　　國    96    年     5    月    29　　日
                  刑事第六庭    法      官    林欣苑
以上正本證明與原本無異。
如不服本判決，應於判決送達後十日內向本院提出上訴狀 (須附
繕本 )。
中　　華　　民　　國　　96　　年　　5 　　月　　30　　日
                                書  記  官    詹國立
附錄本案論罪科刑法條全文：
毒品危害防制條例第10條
施用第一級毒品者，處 6 月以上 5 年以下有期徒刑。
施用第二級毒品者，處 3 年以下有期徒刑。
